【裁判字號】    98,破,7
【裁判日期】    990521
【裁判案由】    宣告破產
【裁判全文】
臺灣士林地方法院民事裁定                 98年度破字第7號
聲  請  人  甲○○
代  理  人  陳麗玢律師
上列聲請人聲請宣告破產事件，本院裁定如下：
    主  文
聲請駁回。
程序費用由聲請人負擔。
    理  由
一、本件聲請意旨略以：聲請人因前夫不務正業且積欠高額債務
    ，不得已向銀行借款以支應還款及生活開銷，利滾利之結果
    ，導致聲請人積欠銀行龐大債務而無力清償。又聲請人現有
    資產包括臺北縣汐止市○○○路330 巷72號8 樓之房地及車
    牌號碼8526-MR 自小客車1 輛，總值約新臺幣（下同）580
    萬元，然負債總額高達約6,863,928 元，其資產顯不足以清
    償債務，為此，聲請宣告聲請人破產等語。
二、按破產，對債務人不能清償債務者，宣告之，破產法第57條
    定有明文，故宣告破產須以債務人不能清償所負債務為要件
    ，要屬當然。又按財團費用及財團債務，應先於破產債權，
    隨時由破產財團清償之；破產宣告後，如破產財團之財產不
    敷清償財團費用及財團債務時，法院因破產管理人之聲請，
    應以裁定宣告破產終止，破產法第97條、第148 條分別定有
    明文。是依上開法條意旨以觀，倘債務人確係毫無財產可構
    成破產財團，或破產財團雖勉強可組成，然其破產財團之財
    產尚不敷清償破產財團之費用及財團之債務，縱使予以裁定
    宣告債務人破產，因其他破產債權人已無法藉由破產程序而
    受到任何清償之機會，而無從依破產程序清理其債務時，即
    無進行破產程序之必要，得以無宣告破產之實益為由，裁定
    駁回債務人破產之聲請（最高法院86年台抗字第479 號裁定
    意旨參照）。
三、經查，聲請人雖主張其名下資產包括臺北縣汐止市○○○路
    330 巷72號8 樓房地及車牌號碼8526-MR 自小客車1 輛，總
    值約580 萬元云云，然查，上開臺北縣汐止市○○○路330
    巷72號8 樓房地業經本院民事執行處以98年度司執字第2155
    5 號強制執行事件查封拍賣，並已拍定在案，所得款項經分
    配後亦無剩餘，此有本院民事執行處函及分配表等影本在卷
    可參；又聲請人所有之車牌號碼8526-MR 自小客車1 輛，因
    發生交通事故受損，修復費用估計需27萬餘元，故實際上已
    無價值乙節，亦據聲請人自承在卷，並提出行車執照、桃園
    縣政府警察局道路交通事故當事人登記聯單、估價單等影本
    及車損照片為證，是聲請人所陳尚有價值約580 萬元之財產
    云云，即不足採。此外，經本院調取聲請人之財產資料，除
    97年度有薪資所得156,367 元及前述自小客車1 輛外，並無
    其他財產，此有稅務電子閘門財產所得調件明細表1 份附卷
    可憑，顯見聲請人確無任何財產可構成破產財團，是縱使裁
    定宣告聲請人破產，因破產債權人並無藉由破產程序而受到
    任何清償之機會，即無從依破產程序清理聲請人之債務，自
    無進行破產程序之必要，揆諸前揭說明，應認本件並無宣告
    破產之實益。從而，聲請人之聲請，為無理由，應予駁回。
四、爰裁定如主文。
中    華    民    國    99    年    5     月    21    日
                  民事第二庭  法  官  馬傲霜
以上正本證明與原本無異。
如對本裁定抗告，應於裁定送達後10日內向本院提出抗告狀。
中    華    民    國    99    年    5     月    24    日
                              書記官  張方俞

司法院資訊處製作；財團法人民間司法改革基金會備份。
